【裁判字號】    99,抗,298
【裁判日期】    991224
【裁判案由】    聲明異議
【裁判全文】
臺灣高等法院高雄分院民事裁定           99年度抗字第298號
抗  告  人
即債 務 人
即異 議 人  薛文郎
相  對  人
即債 權 人  鄭美珠
上列當事人間因聲明異議事件，抗告人對於民國99年9月17日台灣
高雄地方法院99年度執事聲字第127 號所為第一審裁定，提起抗
告，本院裁定如下：
    主    文
抗告駁回。
抗告程序費用新台幣壹仟元由抗告人負擔。
    理    由
一、本件異議及抗告意旨略以：相對人執原審法院94年度家訴字
    第28號宣告假執行之判決為執行名義，對抗告人聲請執行，
    後異議人提起上訴為第二審法院97年度家上字第60號判決駁
    回上訴，又終經最高法院99年度台上字第169 號裁定上訴駁
    回確定。惟抗告人對上開二審法院判決已提起再審之訴，則
    在未判決確定前，對民國( 下同)99 年9 月9 日執行分配發
    款之執行程序應暫停執行；且抗告人亦自願提供新台幣252
    萬元供清償，亦無再提存擔保金之必要，如再審法院定相當
    並確實之擔保，作為裁定停止執行條件，抗告人願遵命再行
    提存，然原裁定竟駁回抗告人停止執行之異議聲請，仍繼續
    執行程序，將使抗告人之財產損失無法回復。另法院對於非
    訟事件其審理裁定期間為6 個月，故抗告人對強制執行聲請
    異議目的也係在爭取此段短暫緩衝時間而已。抗告人預期二
    審法院會在4 個月內對抗告人聲請停止執行一事做出准駁之
    裁定，原審法院既然可在6 個月內裁定，為何在三、五天內
    就駁回抗告人異議之聲請呢？此舉有欠妥適。且原裁定未考
    慮強制執行法第18 條 第2 項之規定，司法事務官若先撥款
    予相對人，嗣後二審法院若裁定停止執行，則抗告人受到執
    行之損害將如何回復？原審法院為何不待二審法院做出停止
    執行之准駁裁定後再來續行？另原審法院稱抗告人未提出已
    向二審法院提出聲請停止執行之書狀而駁回抗告人之聲請，
    抗告人現補向二審法院提出聲請停止執行之書狀以供參酌(
    參二審院卷第4-5 頁) 。綜上所述，原審法院駁回抗告人之
    聲明異議，顯有不當，求予廢棄云云。
二、強制執行程序開始後，除法律另有規定外，不停止執行。若
    提起再審之訴，法院因必要情形，或依聲請定相當並確實之
    保，得為停止強制執行之裁定，強制執行法第18條第2 項固
    定有明文，是依此規定惟受理再審之訴之法院有裁定停止執
    行之權( 最高法院91年度台抗字第432 號裁定意旨參照) 。
    且法院為停止執行之裁定者，並非當然發生停止執行之效力
    ，須其裁定正本，經當事人提出於執行法院時，始生執行法
    院停止執行之效力，但以提供擔保為停止執行之條件者，在
    提供擔保以前，仍無停止執行之效力( 最高法院91年度台抗
    字第38號裁定意旨參照) 。
三、經查，本件抗告人固已對本院97年度家上字第60號確定判決
    提起再審之訴，嗣並向本院聲請停止執行，現由本院審理中
    ，惟尚未獲本院准為停止執行之裁定，此業經本院調卷查明
    ，是依前開說明，執行法院司法事務官裁定駁回抗告人停止
    執行程序之聲請，並無不當，抗告人對司法事務官所為裁定
    提出異議，為無理由，原審予以駁回，自無不當。另抗告人
    主張法院對於非訟事件其審理裁定期間為6 個月，原審法院
    在三、五天內即駁回抗告人異議之聲請，顯有不當等語，然
    上開6 月個月之裁定期間依其性質僅為訓示規定，係在規定
    法院為准駁裁定之審理期間最長不超過6 個月，至於法院何
    時作出裁定，仍由法院依其職權審酌，非當事人所得異議。
    綜上，原審法院駁回抗告人停止執行程序之聲請，並無違誤
    。抗告意旨指摘原裁定不當，求予廢棄，為無理由，應予駁
    回。至抗告人於向本院提起再審之訴後，向本院聲請停止執
    行，所為聲請是否有理由，由本院另案處理之，併此敘明。
四、據上論結，本件抗告為無理由，爰依民事訴訟法第495 條之
    1 第1 項、第449 條第1 項、第95條、第78條，裁定如主文
    。
中    華    民    國    99    年    12    月    24    日
                              民事第四庭
                                  審判長法官  蔡文貴
                                  法      官  謝靜雯
                                  法      官  黃科瑜
以上正本證明與原本無異。
如不服本裁定應於送達後10日內向本院提出再抗告狀（並按他造
當事人之人數附繕本），並繳納再抗告費新台幣1,000 元。
再為抗告僅得以適用法規顯有錯誤為理由，並應委任律師為代理
人。如委任律師提起抗告者，應一併繳納抗告費。
中    華    民    國    99    年    12    月    27    日
                                  書  記  官  彭筱瑗
附註：
抗告人之配偶、三親等內之血親、二親等內之姻親，或抗告人為
法人、中央或地方機關時，其所屬專任人員具有律師資格並經法
院認適當者，亦得為第三審代理人。
抗告人或其法定代理人具有律師資格者及前項情形，應於提起抗
告或委任時釋明之。

司法院資訊處製作；財團法人民間司法改革基金會備份。
